最高法院民事判決　　　　　　　　　 111年度台上字第1284號
上　訴　人　黃順鑫
訴訟代理人　黃勝文律師
被 上訴 人　吳以琳
訴訟代理人　趙澤維律師
上列當事人間請求確認出資受讓權不存在事件，上訴人對於中華
民國110年12月30日臺灣高等法院第二審判決（110年度上字第68
4號），提起上訴，本院判決如下：
    主  文
上訴駁回。
第三審訴訟費用由上訴人負擔。 
    理  由
本件被上訴人主張：訴外人高成福聲請以臺灣新竹地方法院（下
稱新竹地院）108年度司執字第22208號強制執行事件（下稱系爭
執行事件）拍賣第一審共同被告阡郁資產管理有限公司（下稱阡
郁公司）之唯一股東張婷之出資額新臺幣（下同）500 萬元（下
稱系爭出資額），由伊於民國109年1月15日以150萬2,000元拍定
，詎上訴人竟以其於109年7 月10日出資1,000元成為阡郁公司股
東，向新竹地院聲明其對系爭出資額有優先受讓之權利，影響伊
權益等情，求為確認上訴人對於系爭執行事件於109年1月15日拍
定張婷在阡郁公司之系爭出資額無優先受讓權之判決（未繫屬本
院者，不予贅敘）。
上訴人則以：公司法第111 條未排除有限公司股東出資額全數拍
賣及拍定後加入其他股東之情形，伊自得受指定優先受讓系爭出
資額等語，資為抗辯。
原審以：阡郁公司章程原定資本額500萬元，張婷出資500萬元，
為唯一股東並兼任董事。高成福為張婷之債權人，向新竹地院聲
請以系爭執行事件拍賣系爭出資額，由被上訴人於109年1月15日
以150萬2,000元拍定，新竹地院依序於109年1月16日、同年6月1
7日通知阡郁公司依公司法第111條第4 項規定指定系爭出資額之
受讓人，阡郁公司於109年7月9日修訂章程，將資本額增加為500
萬2,000元，股東及出資額變更為張婷500萬元、上訴人1,000 元
、訴外人吳尚融1,000 元，張婷仍兼任董事。上訴人、張婷、吳
尚融於109年7月10日同意張婷將系爭出資額轉讓予上訴人，並向
新竹地院陳報由上訴人以拍定之同一條件受讓系爭出資額，為兩
造所不爭執。次查兩造就上訴人有無優先受讓系爭出資額之權利
互有爭執，致被上訴人能否拍定取得系爭出資額之法律關係不明
確，被上訴人提起本件確認之訴，有即受確認判決之法律上利益
。按公司法第111條第1項、第2項、第4項係規定，股東非得其他
股東表決權過半數之同意，不得以其出資之全部或一部，轉讓於
他人。董事非得其他股東表決權3分之2以上之同意，不得以其出
資之全部或一部，轉讓於他人。法院依強制執行程序，將股東之
出資轉讓於他人時，應通知公司及其他股東，於20 日內，依第1
項或第2 項之方式，指定受讓人；逾期未指定或指定之受讓人不
依同一條件受讓時，視為同意轉讓，並同意修改章程有關股東及
其出資額事項。系爭出資額於109年1月15日由被上訴人拍定時，
阡郁公司僅有唯一股東張婷，並無「其他股東」存在，自不生應
經「其他股東」多數決同意轉讓及「其他股東」指定優先受讓系
爭出資額之問題。嗣後始出資1,000 元成為阡郁公司股東之上訴
人，無從依新竹地院通知取得系爭出資額之優先受讓權。故被上
訴人請求確認上訴人對於系爭執行事件於109年1月15日所拍定系
爭出資額無優先受讓權，為有理由，應予准許。爰廢棄第一審就
上開部分所為被上訴人敗訴之判決，改判如其聲明，經核於法並
無違誤。上訴論旨，指摘原判決違背法令，求予廢棄，非有理由
。
據上論結，本件上訴為無理由。依民事訴訟法第481條、第449條
第1項、第78條，判決如主文。
中    華    民    國   111    年    9     月    29    日
                      最高法院民事第一庭
                          審判長法官  陳  國  禎  
                                法官  鄭  純  惠  
                                法官  邱  景  芬  
                                法官  賴  惠  慈  
                                法官  李  瑜  娟  
本件正本證明與原本無異
                                      書  記  官
中    華    民    國   111    年    10    月    4     日